臺灣基隆地方法院刑事判決　　　　　　　 94年度易字第132號
公　訴　人　　臺灣基隆地方法院檢察署檢察官
被　　　告　　乙○○　　男　3.
上列被告因毒品危害防制條例案件，經檢察官聲請簡易判決處刑
（九十四年度偵字第一一五號），茲本院認有刑事訴訟法第四百
五十一條之一第四項但書第三款情形，改依通常程序審理並判決
如下：
    主  文
乙○○無罪。
    理  由
一、本件起訴意旨詳如檢察官原聲請簡易判決處刑書之記載（如
    附件）。
二、按「犯罪事實應依證據認定之，無證據不得認定犯罪事實」
　　，又「不能證明被告犯罪者，應諭知無罪之判決」，刑事訴
　  訟法第一百五十四條第二項、第三百零一條第一項定有明文
    。而所謂認定犯罪事實之證據，係指足以認定被告確有犯罪
    行為之積極證據而言，該項證據自須適合於被告犯罪事實之
    認定，始得採為斷罪資料。又苟未能發現相當證據，或證據
    不足以證明，自不能以推測或擬制之方法，以為裁判基礎，
    最高法院二十九年度上字第三一０五號、四十年度臺上字第
    八六號判例意旨參照。
三、本案公訴人認被告涉犯持有第一級毒品犯行，無非以現場查
    獲員警田秀明証陳在被告下車處扣獲一包東西，經送驗為毒
    品海洛因及現場証人即計程車司機甲○○証陳見被告下車時
    丟一包東西的動作為其論據，認扣案毒品係被告持有，見警
    丟棄，尚非無據。然經訊被告乙○○則堅決否認員警查扣之
    該包毒品為其所有，並辯稱：其已離車約三公尺之距離遭一
    員警押制，是另位員警在地上拾獲扣案物，卻稱係其所有，
    嗣後司機還在派出所與員警泡茶，司機所証不實等語。
四、經查：本案証人即拾獲毒品員警王秀明於偵查中証陳：「當
    天．．．到正義路附近看到一台計程車倒車要出來，同事下
    去，我跟下去，就看到該車右後門打開，一個人衝出來並掉
    下一包東西。」「我撿到那包還是乾乾的且還很新，那天雨
    還下得很大。」等語（參見九十四年一月十二日偵訊筆錄）
    。然嗣於本院則証稱：「.... 看到一部計程車要倒車倒不
    出來，見到計程車後坐乘客下車，林忠憲就下車上前盤查，
    我也跟著下車，林走到計程車旁攔下該乘客，我上前時就看
    到右後車門下地下有一包白色物品，我將它拾起，塑膠袋上
    只有幾滴水沒有很濕，我就問該乘客是否是他的物品，他否
    認，.... 我沒有任何証據認定該物品一定是該乘客所遺落
    。」 (參見本院九十四年二月廿二日訊問筆錄）。
五、另查証人即現場司機甲○○先於警訊証陳，其往後見被告把
    一包東西丟下去想要逃走，還好警方抓住他又在我的右後車
    門下找到那一包海洛因（參見九十三年度毒偵第二二九０卷
    第十三頁警詢筆錄）。嗣於偵查則証陳，警察係在其車內被
    告坐位上撿到扣案毒品（參見九十四年度偵字第一一五卷第
    七頁偵訊筆錄）。於本院調查時，對警員究於何處拾獲扣案
    毒品？則証陳：「警員是半蹲著上半身在車內及車門外裡裡
    外外在找，實際上並未親見警員究係自何處尋獲。」另原証
    述見被告丟一包東西之動作，嗣於本院亦先後改稱：「見其
    手有一個往下甩的動作」（參見本院九十四年二月廿二日訊
    問筆錄）；或「被告係一隻腳業已在車外，正要起身時，左
    手之動作，至於是因左手直接放下，或故意甩東西則不確定
    。」（參見本院九十四年四月廿一日審判筆錄第四頁）。
六、綜上，二証人前後之証述，對警員王秀明所証：對該扣案毒
    品，係親見自被告身上掉下，亦或僅係地上拾獲；拾獲仍係
    乾燥的，亦或已淋濕，前後証述不一。嗣並於本院証陳無法
    確認係被告所遺落。另証人即司機甲○○所証：扣案毒品究
    係警員於車上或車下尋獲？究有無見被告丟該包扣案毒品？
    亦前後不一。況証人甲○○既証陳，警員王秀明係於車內裡
    裡外外找尋，嗣稱尋獲扣案毒品，則警員王秀明所稱於上前
    時，即於被告下車地上發現該扣案毒品之經過，亦不相符。
    且當日又係下大雨，警員卻稱於地上拾獲之毒品仍係乾燥，
    亦不符常理。另依証人甲○○指稱被告係正起身欲自右後車
    門下車時，左手即使有作甩動，則因被告人尚有一半於車內
    ，左手亦往下甩，如有丟東西，亦應係向車內丟，而不可能
    係向右側車外丟棄，且其嗣亦証稱無法確定只是手直接放下
    之動作，或有甩丟物品之動作。乃二証人均無法証明扣案毒
    品確為被告持有，於遇警盤查時丟棄，此外，本案復查無其
    他任何積極証擬，足認被告持有毒品犯行，揆諸前揭規定說
    明，乃本案事証不足，自應為被告無罪之諭知，以免冤抑。
四、據上論斷，應依刑事訴訟法第四百五十二條、第三百零一條
    第一項之規定，判決如主文。
本案經檢察官王亞樵到庭執行職務。
中　　華　　民　　國　　94　　年　　5　　月　　5　　日
                  刑事第四庭審判長法  官  陳志祥
                                  法　官　楊皓清
                                  法　官　陳玉雲
以上正本證明與原本無異。
對於本件判決如有不服，應於收受送達後10日內，向本院提出上
訴書狀，上訴於臺灣高等法院，並按他造當事人之人數附具繕本
。
中　　華　　民　　國　　94　　年　　5　　月　　5　　日
                                  書記官  王毓嫻
附件：
臺灣基隆地方法院檢察署檢察官聲請簡易判決處刑書
　　　　　　　　　　　　　　　　　　　　94年度偵字第115號
　　被　　　告　乙○○　男　35歲（民國○○年○○月○日生）
　　 　　　　　　　　　 住基隆市○○區○○路1段272之4號
　　 　　　　　　　　　 國民身分證統一編號：Ｚ000000000號
上被告因違反毒品危害防制條例案件，業經偵查終結，認為宜以
簡易判決處刑，茲敘述犯罪事實及證據並所犯法條如下：
　　　　犯罪事實
一、乙○○明知海洛因係屬毒品危害防制條例第二條第一項第一
　　款所規定之第一級毒品，禁止非法持有，詎其竟持有淨重0
　　‧55公克海洛因毒品一包，嗣於民國93年11月17日晚上11時
　　許，在基隆市○○區○○路2 巷106 號前，因見警前來盤查
　　時，遂將其所有之上開毒品棄置於地，經警當場查獲，始悉
　　上情。
二、案經基隆市警察局第二分局報告偵辦。
　　　　證據並所犯法條
一、訊據被告乙○○矢口否認有何持有毒品之不法犯行，辯稱：
　　伊當時搭計程車至基隆市○○路二巷找友人，並下車在友人
　　家樓下等，要走回計程車時，有兩個警察衝上來，並在計程
　　車右後車門地上撿到一包毒品，所以誤為是伊的，但該包毒
　　品並不是伊的云云。惟查，證人即查獲員警田秀明到庭證稱
　　：當天在正義路2 巷附近看到一台計程車要倒車出來，伊跟
　　同事一起過去查看，就看到該車右後車門打開，一個人衝出
　　來並掉下一包東西，而且那天雨下得很大，該包東西外包裝
　　夾鍊袋還乾乾的，而且很新等語，又證人即計程車司機甲○
　　○亦到庭證稱：伊開到正義路2 巷時，被告因等不到人，伊
　　就要倒車出來，伊先聽到被告喊「阿」一聲，就回頭看被告
　　有丟一包東西的動作，然後就要跑，後來警察就過來了等語
　　甚詳，足徵被告辯稱該包毒品非屬其所有云云不足採信，且
　　參照海洛因毒品黑市價值非低，持有者豈有棄之路邊之理，
　　益見被告所言顯係卸責飾詞。而扣案之上開毒品，經檢驗後
　　確實含有毒品海洛因成分，此有法務部調查局鑑定通知書在
　　卷可稽，參以被告否認施用毒品，而其尿液經送檢驗後，亦
　　呈毒品陰性反應，有臺灣檢驗科技股份有限公司濫用藥物尿
　　液檢驗報告一份在卷可按，被告自無何施用毒品之行為，故
　　其持有毒品罪嫌應堪認定。
二、核被告所為，係違反毒品危害防制條例第十一條第一項之持
　　有第一級毒品罪嫌。扣案之毒品，請依同條例第十八條第一
　　項前段之規定宣告沒收銷燬之。
三、依刑事訴訟法第四百五十一條第一項聲請逕以簡易判決處刑
　　 。
　　此　　致
臺灣基隆地方法院基隆簡易庭
中　　華　　民　　國　　94　　年　　1 　　月　　13　　日
　　　　　　　　　　　　　　　檢　察　官　賴　秋　萍
　　　　　　　　　　　　　　　 主任檢察官　賴　正　聲
本件正本證明與原本無異
中　　華　　民　　國　　94　　年　　1 　　月　　20　　日
　　　　　　　　　　　　　　　 書　記　官　沈　三　郎
附錄參考法條：
毒品危害防制條例第11條第1項
持有第一級毒品者，處三年以下有期徒刑、拘役或新臺幣五萬元
以下罰金
。
